臺灣臺中地方法院刑事判決　　　　　　　　　　　　　　九十年度自字第七六六號
　　自　訴　人　甲○○即光華機車行
　　代　理　人　丙○○
　　被　　　告　乙○○
右列被告因違反動產擔保交易法案件，經自訴人提起自訴，本院判決如左：
    主  文
乙○○動產擔保交易之債務人，意圖不法之利益，將標的物遷移，致生損害於債權人
，累犯，處拘役參拾日，如易科罰金，以參佰元折算壹日。
    事  實
乙○○曾於民國（下同）八十三年間因強盜案件，經臺灣新竹地方法院判處有期徒刑
五年六月確定，嗣於八十五年九月九日縮短刑期假釋出監，嗣未經撤銷假釋，其未執
行之刑以已執行論而於八十九年二月四日縮刑期滿執行完畢。仍不知悔改，於八十九
年八月十一日，以動產擔保交易附條件買賣之方式，向甲○○獨資經營之光華機車行
購買ＤＨＶ─二二○號三陽牌輕型機車一輛，為動產擔保交易之債務人。約定總價金
新台幣（下同）一萬九千九百六十元，分四期給付，每月一期在每月十五日付款，每
期付款四千九百九十元，標的物存放地點為臺中縣豐原市○○路六○○之二號，在價
金未付清之前，標的物所有權仍屬於出賣人甲○○所有，乙○○僅得依約占有使用，
不得任意遷移或為其他處分等。詎乙○○在取得標的物之後，即拒不付款，並意圖為
自己不法之利益，將該標的物遷移他處，致出賣人甲○○追索無著受有損害。案經被
害人甲○○即光華機車行提起自訴。
    理  由
一、訊之被告乙○○矢口否認有何違反動產擔保交易法之犯行，辯稱：我購買該機車
    後就交給我兒子黃奕凱使用，我有交代黃奕凱分期繳款，我不知道黃奕凱為何不
    繳款云云。惟查：右揭事實，業據自訴人指訴甚詳，且經自訴人之代理人即光華
    機車行職員丙○○證述在卷，並有附條件買賣契約書、存證信函等附卷可稽。被
    告既為本件動產擔保交易之債務人，自應依該交易之內容履行，竟於取得該機車
    後即不依約付款，迄今將近一年六月期間仍不履行，致自訴人不知該機車遷移何
    處，被告有為自己不法之利益甚明；至於被告縱有將該機車交由其子使用，因無
    礙於其為動產擔保交易債務人之身分，而其又有為自己不法利益之意圖，即與動
    產擔保交易法第三十八條之構成要件相當，是被告上開所辯，並不足為有利於被
    告之認定。從而本件事證明確，被告犯行洵堪認定。
二、核被告所為，係犯動產擔保交易法第三十八條之罪。查被告曾於八十三年間因強
    盜案件，經臺灣新竹地方法院判處有期徒刑五年六月確定，嗣於八十五年九月九
    日縮短刑期假釋出監，嗣未經撤銷假釋，其未執行之刑以已執行論而於八十九年
    二月四日縮刑期滿執行完畢，有臺灣高等法院被告全國前案紀錄表附卷可稽，其
    於五年內再犯本件有期徒刑以上刑之罪，為累犯，應加重其刑。爰審酌被告之品
    行、犯罪之動機、目的、手段、所生之危害及犯罪後否認犯行，亦未與自訴人和
    解等一切情狀，量處如主文所示之刑，並依修正後刑法第四十一條第一項前段諭
    知易科罰金之折算標準。
據上論斷，應依刑事訴訟法第三百四十三條、第二百九十九條第一項前段，動產擔保
交易法第三十八條，刑法第十一條前段、第四十七條、修正後刑法第四十一條第一項
前段，罰金罰鍰提高標準條例第一條前段、第二條，判決如主文。
中    華    民    國      九十一      年      二      月      二十五    日
              臺灣臺中地方法院刑事第四庭
                                      法  官 王國棟
右正本證明與原本無異。
如不服本判決，應於判決送達後十日內向本院提出上訴狀（須附繕本），上訴於
臺灣高等法院臺中分院。
                                      書記官
中    華    民    國      九十一      年      二      月     二十五     日
附錄本案論罪科刑法條全文
動產擔保交易法第三十八條：
動產擔保交易之債務人，意圖不法之利益，將標的物遷移、出賣、出質、移轉、抵押
或為其他處分，致生損害於債權人者，處三年以下有期徒刑、拘役或科或併科六千元
以下之罰金。
